Title: Development Team/Meetings/Logs/August 28 2009
URL: https://wiki.sugarlabs.org/go/Development_Team/Meetings/Logs/August_28_2009
--------------------------------------------------------------------------------
(06:05:11 PM) dirakx: gonzalo_: como va el grupo de tu universidad ?
(06:05:16 PM) tomeu: gonzalo_: quizas puedes hacer una pequena presentacion del proyecto en que estas involucrado?
(06:05:17 PM) gonzalo_: holas
(06:05:32 PM) gonzalo_: va muy bien
http://cixosfia.libreusmp.org
(06:05:45 PM) gonzalo_: estamos avanzando
(06:06:04 PM) gonzalo_: hay muchos que quieren apoyar al proyecto :)
(06:06:23 PM) gonzalo_: bueno va la presentacion
(06:07:11 PM) ***dirakx escucha con atención. 
(06:07:19 PM) gonzalo_: cixosfia "comunidad que investiga el proyecto OLPC", se formo en la universidad de San Martin de Porres en Lima Peru
(06:08:01 PM) gonzalo_: venimos difundiendo el proyecto OLPC y SUGAR
(06:08:43 PM) gonzalo_: dando taller fue una buena idea de dar de SUGAR asi damos a conocer la plataforma de aprendizaje :)
(06:09:17 PM) gonzalo_: y ahora contamos con 16 miembros en la comunidad
(06:09:24 PM) gonzalo_: hay cinco grupos
(06:10:11 PM) gonzalo_: grupo web, desarrollo en python, soporte xo, voluntarios y logistica
(06:10:22 PM) gonzalo_: para poder apoyar al proyecto en diferentes temas
(06:11:20 PM) dirakx: gonzalo_: ok, de alguna manera ustedes trabajan con el despliegue de las maquinas, es decir las que van a las escuelas y demas?.
(06:12:01 PM) gonzalo_: aun no
(06:12:12 PM) tomeu: gonzalo_: hay algun otro proyecto similar en peru? o sois los unicos?
(06:12:13 PM) dirakx: gonzalo_: es importante que tambien publiciten sus noticias en las listas de correo en OLPC-sur y OLPC-peru (creeria yo).
(06:12:57 PM) gonzalo_: lo hare :)
(06:13:08 PM) dirakx: gonzalo_: ok, veo tambien que se estan integrando con las comunidades floss de peru, esto es bien importante, tal vez tambien trabajar con otras universidades.
(06:14:19 PM) gonzalo_: si ahora se va realizar el software freedom day peru
(06:14:21 PM) gonzalo_: donde vamos a participar
(06:14:39 PM) dirakx: gonzalo_: y bueno encontrar otros grupos que hagan lo mismo que uds tambien.
(06:15:12 PM) gonzalo_: y el evento que se viene aqui en la universidad USMP el Freedom & Open source Day
(06:15:34 PM) dirakx: ah sip en el que estuvimos el año pasado.
(06:15:38 PM) gonzalo_: asi es
(06:16:05 PM) gonzalo_: queremos ver la forma de seguir apoyando tal vez en algun tema en especifico
(06:16:20 PM) gonzalo_: estamos preparandos en python
(06:16:23 PM) tomeu: gonzalo_: me gustaria saber mas sobre los proyectos concretos que estais llevando a cabo en este momento
(06:16:38 PM) gonzalo_: uno es el desarrollo de activiades para sugar
(06:16:56 PM) gonzalo_: otro es el servidor escuela
(06:17:12 PM) tomeu: interesante, tienes links?
(06:17:50 PM) gonzalo_: estamos en proceso
(06:18:12 PM) dirakx: gonzalo_: otra idea es tener un blog del grupo y anexarlo al planeta de sugar ;).
(06:18:19 PM) gonzalo_: buena idea
(06:18:21 PM) dirakx: gonzalo_: no importa que este en español .
(06:18:32 PM) tomeu: si, seria estupendo leer sobre vosostros en el planeta
(06:19:10 PM) gonzalo_: gracias
(06:19:26 PM) dirakx: gonzalo_: tambien encontrar sitios donde documentar sus proyectos..estan los wikis de OLPC y los de SugarLabs, Sugarlabs colombia y Sugarlabs chile
(06:19:57 PM) gonzalo_: estamos pensando desarrollar activiades para peru
(06:20:02 PM) tomeu: gonzalo_, dirakx: creeis interesante crear una lista de desarrollo de sugar en castellano donde colaboren gente de toda latinoamerica?
(06:20:26 PM) tomeu: o la existente sugar-devel en ingles sirve?
(06:20:34 PM) dirakx: tomeu: lo habiamos pensado hace un tiempo, quizas sea este el momento de crearla..
(06:20:48 PM) gonzalo_: puedo sugerir una lista para nuevos desarolladores?
(06:20:55 PM) dirakx: creo que hay momentum.
(06:21:13 PM) dirakx: gonzalo_: bueno, la de castellano puede servir.
(06:21:19 PM) gonzalo_: claro
(06:21:33 PM) gonzalo_: la comunidad esta con muchas ganas de apoyar
(06:21:35 PM) tomeu: dirakx: me parece que si
(06:21:36 PM) gonzalo_: :)
(06:22:04 PM) tomeu: que nombre le damos? sugar-devel-es?
(06:22:16 PM) gonzalo_: si me parece bien
(06:22:44 PM) tomeu: bernie: can you create that list for us?
(06:23:09 PM) tomeu: quien la va a moderar?
(06:23:21 PM) tomeu: gonzalo_: quizas alguien de tu grupo se puede encargar de moderarla?
(06:23:43 PM) gonzalo_: indicame el proceso y apoyamos :)
(06:23:43 PM) tomeu: es basicamente consultar periodicamente la cola de mensajes y eliminar los que son spam y dejar pasar los que no
(06:24:04 PM) tomeu: estupendo, voy a enviar un email a bernie pidiendole la creacion de la lista
(06:27:01 PM) tomeu: enviado
(06:27:54 PM) tomeu: gonzalo_: como os podemos ayudar desde Sugar Labs a conseguir vuestros objetivos?
(06:28:43 PM) gonzalo_: queremos apoyar con el desarrollo de sugar
(06:29:09 PM) gonzalo_: pero nos hace falta conocer mas por donde podemos apoyar en el tema de desarrollo
(06:30:25 PM) gonzalo_: conocer los paquetes
(06:30:33 PM) tomeu: gonzalo_: un primer paso seria saber que se tiene que mejorar o anadir a sugar para que sea mas eficaz en mejorar el aprendizaje en peru
(06:30:46 PM) tomeu: teneis esa informacion?
(06:31:42 PM) dirakx: tomeu: gonzalo_ les parece bien si trabajamos con bernie para ello y luego lo anunciamos en las listas ?.
(06:31:42 PM) dirakx: como llamarla ? .
(06:31:42 PM) dirakx: sugar-desarrollo ;) ?
(06:31:58 PM) gonzalo_:  no cuento con esa informacion
(06:32:15 PM) tomeu: gonzalo_: sabes como podriamos saber mas sobre lo que se necesita mejorar en sugar?
(06:32:35 PM) tomeu: dirakx: oops, ya he enviado el email, pero puedes responder corrigiendo el nombre
(06:32:38 PM) gonzalo_: se necesitan reportes en el parendizaje en aula
(06:32:43 PM) tomeu: dirakx: lo he enviado contigo y gonzalo en CC
(06:32:59 PM) dirakx: tomeu: grx
(06:33:10 PM) tomeu: gonzalo_: quizas vuestro grupo de soporte sabe de problemas en sugar que se encesita corregir?
(06:33:16 PM) iltrix [n=thomas@88.197.185.177] entered the room.
(06:33:19 PM) dirakx: como que me sali del irc lol :)
(06:33:20 PM) gonzalo_: si
(06:33:41 PM) gonzalo_: tengo u nreporte que esta semana se termino de sugar en xo
(06:33:44 PM) gonzalo_: con pack peru
(06:33:46 PM) tomeu: gonzalo_: estupendo!
(06:34:01 PM) gonzalo_: estoy pasando a limpio
(06:34:04 PM) gonzalo_: y las publico
(06:34:11 PM) tomeu: eso sera excelente informacion
(06:34:23 PM) dirakx: gonzalo_: que bien..despues podemos meter esas en el trac para seguir los inconvenientes.
(06:34:32 PM) tomeu: gonzalo_: podemos identificar areas en las que se necesita trabajar, y pensar como podemos trabajar juntos
(06:34:36 PM) gonzalo_: me gustaria saber el proceso
(06:34:47 PM) gonzalo_: para poder mandar informacion
(06:35:22 PM) gonzalo_: el reporte fue interesante
(06:35:35 PM) gonzalo_: ya que probamos el pack peru en diferentes versiones de sugar
(06:35:41 PM) gonzalo_: 8.2.0 y 8.2.1
(06:35:56 PM) gonzalo_: por ejemplo error al cargar el wikipedia
(06:36:05 PM) gonzalo_: creo que es una actividad importante
(06:36:16 PM) tomeu: gonzalo_: para reportar defectos y pequenas mejoras:
http://dev.sugarlabs.org
(06:36:20 PM) tomeu: pues si
(06:36:34 PM) Alphinux [n=alphinux@unaffiliated/alphinux] entered the room.
(06:36:53 PM) tomeu: gonzalo_: para mejoras mas grandes, tambien se puede utilizar trac, pero es tambien conveniente enviar email a la lista de desarrollo
(06:36:54 PM) gonzalo_: las versiones que esta para xo las reporto ahi tambien?
(06:37:45 PM) dirakx: tomeu: extraño, no me llego tu mail.
(06:38:00 PM) tomeu: gonzalo_: si es un problema que crees que solo tiene que ver en la OLPC, es mejor reportarlo en dev.laptop.org
(06:38:13 PM) tomeu: gonzalo_: los otros los puedes entrar en dev.sugarlabs.org
(06:38:42 PM) tomeu: dirakx: lo he enviado a dirakx@gmail.com
(06:39:56 PM) gonzalo_: una pregunta hay algun modelo de hacer activiades para sugar?
(06:40:04 PM) gonzalo_: por ejemplo cumplir con especificaciones?
(06:40:12 PM) tomeu: dirakx:
http://lists.sugarlabs.org/archive/iaep/2009-August/007986.html
(06:40:19 PM) gonzalo_ left the room (quit: "Page closed").
(06:40:35 PM) gonzalo_ [i=c86ba0c3@gateway/web/freenode/x-piiupdmrwnavgngm] entered the room.
(06:40:59 PM) dirakx: tomeu: ok ya lo vi gracias
(06:41:41 PM) tomeu: gonzalo_: aqui hay alguna informacion que explica como se ha disenado la experiencia de usuario :
http://wiki.sugarlabs.org/go/Human_Interface_Guidelines
(06:41:49 PM) tomeu: parte se aplica al desarrollo de actividades
(06:42:18 PM) gonzalo_: tambien podriamos apoyar en el tema de hacer un manual en español de suagr
(06:42:21 PM) gonzalo_: sugar
(06:42:56 PM) tomeu: gonzalo_: estupendo, no se en que estado esta la traduccion del manual de sugar:
http://en.flossmanuals.net/sugar
(06:43:15 PM) gonzalo_: estuvimos apoyando
(06:43:17 PM) gonzalo_: pero salia un error
(06:43:24 PM) gonzalo_: al traducir en español
(06:43:38 PM) gonzalo_: voy a ver
(06:43:44 PM) tomeu: excelente, tenemos que corregir eso
(06:45:33 PM) tomeu: gonzalo_: parece que hemos identificado algunas areas en las que podemos trabajar juntos
(06:45:42 PM) gonzalo_: :)
(06:46:08 PM) tomeu: gonzalo_: sera bueno conocer a otros miembros de tu grupo
(06:46:13 PM) tomeu: gonzalo_: estas suscrito a olpc-sur?
(06:46:17 PM) gonzalo_: si
(06:47:04 PM) aa [n=aa@r200-40-114-26.ae-static.anteldata.net.uy] entered the room.
(06:48:46 PM) tomeu: gonzalo_: vale, anunciaremos la lista ahi cuando se cree
(06:48:53 PM) gonzalo_: claro
(06:48:57 PM) tomeu: gonzalo_: y la gente ya se podra ir apuntando y presentando
(06:49:48 PM) gonzalo_: mi pregunta es como podemos apoyar a sugar labs
(06:50:14 PM) tomeu: gonzalo_: trabajando juntos!
(06:50:23 PM) gonzalo_: :)
(06:50:32 PM) gonzalo_: cuentan con nosotros
(06:50:53 PM) tomeu: gonzalo_: vosotros sois los que mejor sabeis lo que necesita peru, asi que vosotros tendreis que liderar los cambios que necesitais
(06:51:10 PM) tomeu: gonzalo_: pero tenemos voluntarios como dirakx y yo que queremos que tengais exito
(06:51:18 PM) gonzalo_: gracias
(06:51:26 PM) tomeu: y otra gente que usa sugar en otros paises se beneficiara de vuestro trabajo
(06:51:47 PM) tomeu: y vereis como tambien encontraremos oportunidades de trabajar en otros proyectos juntos
(06:51:50 PM) gonzalo_: la comunidad esta en una etapa de aprendizaje y quiere aportar de la mejor forma
(06:52:08 PM) tomeu: es una pena que hasta ahora ha habido poca cooperacion entre los paises, pero tengo confianza que va a cambiar
(06:52:09 PM) gonzalo_: estamos en una investigacion constante
(06:52:16 PM) tomeu: nosotros igual ;)
(06:53:11 PM) gonzalo_: de verdad gracias por el apoyo de todos ustedes
(06:53:58 PM) tomeu: gracias a ti, los proximos meses van a ser divertidos
(06:54:16 PM) dirakx: lol
(06:54:37 PM) tomeu: bueno, ya ha pasado casi una hora
(06:54:47 PM) tomeu: hemos avanzado bastante terreno
(06:54:52 PM) tomeu: algun otro tema?
(06:54:53 PM) dirakx: es aveces triste que los despliegues mas grandes esten trabajando casi como indepndientemente.
(06:55:29 PM) dirakx: por ahora esta bien..
(06:55:29 PM) gonzalo_: rafael tu si has participado de uno?
(06:55:53 PM) tomeu: dirakx: la cooperacion internacional a la que estan acostumbrados los politicos es muy differente de como nosotros trabajamos
(06:56:06 PM) dirakx: tomeu: si es lamentable.
(06:56:15 PM) tomeu: llevara tiempo demostrar que se puede trabajar eficientemente sin crear consorcios, etc
(06:56:26 PM) tomeu: pero estamos en buen camino
(06:56:30 PM) dirakx: gonzalo_: solo en uno pequeño y no he podio colaborar..por razones burocraticas
(06:56:32 PM) gonzalo_: creo que es importante la informacion de los despligues podemos aprender mucho de ellos
(06:57:12 PM) dirakx: gonzalo_: solo me resta decirte que cualquier sugerencia para mejorar esto sera bienvenida.
(06:57:50 PM) gonzalo_: hay alguna escuela piloto con sugar en usb?
(06:57:51 PM) dirakx: tomeu: si en ese camino vamos, esperamos que en los proximos meses SL tome un rol mas preponderante en estos procesos..
(06:58:13 PM) dirakx: gonzalo_: conocemos una en el colegio GPA en Boston
(06:58:33 PM) gonzalo_: tienes algun link
(06:58:36 PM) bernie: dirakx: I can 95% understand your discussion btw
(06:59:13 PM) dirakx: bernie: el italiano es muy parecido al español!
(06:59:43 PM) bernie: dirakx: sono sicuro che posso risponderti in italiano e anche tu non avrai nessun problema a capirmi
(06:59:43 PM) dirakx: gonzalo_:
http://wiki.sugarlabs.org/go/Gardner_Pilot_Academy
(06:59:53 PM) bernie: dirakx: capire == entiendere
(06:59:56 PM) dirakx: bernie: capito
(07:00:34 PM) dirakx: io non posso ecrire mais io capito..;) hehe bad italian.
(07:01:06 PM) dirakx: gonzalo_: creo que ese link te sirve.
(07:01:10 PM) bernie: dirakx: I'm not even trying writing in spanish yet (btw ecrire -> scrivere)
(07:01:24 PM) gonzalo_: si lo estoy viendo gracias
(07:01:43 PM) tomeu: gonzalo_: tambien hay gente utilizando sugar con thin clients
(07:01:59 PM) ***bernie configured his computer, cell phone and car GPS in spanish to prepare for uruguay
(07:02:11 PM) dirakx: bernie: hmm right..i have a mixture of latin lenguagues in my mind. :)
(07:02:24 PM) dirakx: tomeu: con resara ?
(07:03:01 PM) dirakx: tomeu: o tienes un link? estamos trabajando en Colombia con algunos computadores del estado que son viejos y esa informacion podria servir.
(07:03:03 PM) tomeu: dirakx: no, simon en berlin
(07:03:20 PM) dirakx: bien. preguntare.
(07:03:26 PM) tomeu: dirakx:
http://erikos.sweettimez.de/
(07:03:40 PM) tomeu: bernie: going to uruguay?
(07:03:41 PM) gonzalo_: como se esta viendo el tema del bios que no cuentan con boot para usb en maquinas antiguas
(07:03:58 PM) tomeu: gonzalo_: se puede utilizar diskettes o cds
(07:04:01 PM) homunq_ left the room (quit: Remote closed the connection).
(07:04:08 PM) walterbender left the room (quit: Remote closed the connection).
(07:04:57 PM) tomeu: gonzalo_: caroline te puede dar mas detalles, ella esta llevando a cabo el piloto en boston
(07:06:37 PM) tomeu: dirakx: que otros grupos trabajan con sugar y podemos tener conversaciones como la de hoy?
(07:06:59 PM) dirakx: tomeu: quizas la gente de argentina..
(07:07:05 PM) gonzalo_: eso tambien me gustaria saber
(07:07:32 PM) dirakx: la gente de ceibal jam claro esta.
(07:07:53 PM) tomeu: genial
(07:08:02 PM) tomeu: bueno, damos la reunion por concluida?
(07:08:08 PM) dirakx: y bueno no se la gente de chile, auqneu ellos estan enfocados mas en la parte pedagogica claro esta.
(07:08:09 PM) tomeu: tengo que ir dentro de un rato
(07:08:26 PM) dirakx: tomeu: claro..cerrada!
(07:08:37 PM) dirakx: gonzalo_: alguna otra cosa que quieras comentar?
(07:08:42 PM) tomeu: dirakx: quizas sl.cl podria hablar con algun grupo de usuraios de python local
(07:09:10 PM) dirakx: tomeu:ok le escribire a werner y a pato.
(07:09:26 PM) tomeu: gracias
(07:09:37 PM) ***alsroot thinks we need #reunion-sugar
(07:10:21 PM) dirakx: alsroot: there is sugar-reunion, ;)
(07:10:21 PM) gonzalo_: bueno
(07:10:24 PM) gonzalo_: agradecer ante todo
(07:10:28 PM) gonzalo_: el apoyo
(07:11:34 PM) dirakx: alsroot: but is too  lonely now..
(07:11:36 PM) tomeu: alsroot: got your spanish a bit more polished? ;)
(07:11:46 PM) tomeu: gonzalo_: gracias a ti por tu interes
(07:11:59 PM) tomeu: voy a subir los logs al wiki y enviare un email con un resumen a olpc-sur
(07:12:04 PM) dirakx: gonzalo_: gracias esperamos mas noticias de tu grupo.
(07:12:16 PM) gonzalo_: si vamos a estar mas comunicados
(07:12:19 PM) dirakx: tomeu: +1
(07:12:26 PM) gonzalo_: esta reunion ha servido de mucho de verdad
(07:13:28 PM) gonzalo_: espero que nos reunamos algun dia todos en persona :)
(07:16:27 PM) tomeu: sera bueno!